臺灣臺北地方法院刑事判決　　　　　　 100年度易字第1446號
公　訴　人　臺灣臺北地方法院檢察署檢察官
被　　　告　張志雄
上列被告因違反毒品危害防制條例案件，經檢察官提起公訴（一
００年度毒偵字第一三九八號），本院判決如下：
    主  文
張志雄施用第二級毒品，累犯，處有期徒刑拾月。
    事  實
一、張志雄前於(一)民國八十八年間，因施用第二級毒品而違反毒
    品危害防制條例案件，經本院裁定送觀察、勒戒後，因認無
    繼續施用之傾向，經臺灣臺北地方法院檢察署（下稱臺北地
    檢署）檢察官於八十八年十一月十七日以八十八年度毒偵字
    第八八七號不起訴處分書為不起訴處分確定。又於(二)八十九
    年間，因施用第二級毒品而違反毒品危害防制條例案件，經
    臺灣新竹地方法院（下稱新竹地院）裁定送觀察、勒戒後，
    因認有繼續施用毒品之傾向，經新竹地院以八十九年度毒聲
    字第一四九六號裁定令入戒治處所施以強制戒治（強制戒治
    部分，嗣經新竹地院裁定停止戒治，所餘戒治期間付保護管
    束，於九十年六月一日保護管束期滿），並以八十九年度竹
    簡字第三０五號判決判處有期徒刑五月確定，於九十年八月
    三日入監執行，於九十一年一月二日執行完畢。復於(三)九十
    年四月間，因施用第二級毒品而違反毒品危害防制條例案件
    ，經本院以九十一年度易字第一二六一號判決判處有期徒刑
    六月確定，於九十二年七月一日執行完畢（因其另犯公共危
    險案件，經本院以九十二年度交簡字第一九０號判決判處罰
    金二萬五千元，於上開(三)案件執行完畢後，接續執行其罰金
    易服勞役八十三日，於九十二年九月二十二日執行完畢出監
    ）。再於(四)九十三年九月間，因犯竊盜罪，經本院以九十四
    年度易字第四九一號判決判處有期徒刑三月確定，另於(五)九
    十三年六月間起至九十四年六月間止，因連續施用第二級毒
    品而違反毒品危害防制條例案件，經臺灣板橋地方法院（下
    稱板橋地院）以九十四年度易字第一０七七號判決判處有期
    徒刑八月確定，上開(四)、(五)案件經本院以九十六年度聲減字
    第二二號裁定減刑，並定應執行有期徒刑四月又十五日，嗣
    於九十六年七月十六日執行完畢。末於(六)九十七年三月間，
    因施用第二級毒品而違反毒品危害防制條例案件，分別經板
    橋地院以九十七年度易緝字第三七號判決判處有期徒刑十月
    ，減為有期徒刑五月，及本院以九十六年度易字第三二六七
    號判決判處有期徒刑九月，嗣均確定（上開(一)至(三)及(六)案件
    於本件不構成累犯）。
二、張志雄基於施用第二級毒品甲基安非他命（起訴書誤載為安
    非他命，下稱甲基安非他命）之犯意，於九十九年十二月十
    三日晚間某時許，在真實姓名、年籍不詳、綽號「老兄」之
    友人位於新北市○○區○○路之住處內，以甲基安非他命置
    於其友人所有之玻璃球吸食器內，以火燒烤後，將所產生之
    煙霧吸入體內之方式，施用甲基安非他命一次。嗣於九十九
    年十二月十六日上午十時五十分許，行經臺北市○○區○○
    路三段八八號前，因其犯上開(六)案件，遭臺灣臺北地方法院
    檢察署（下稱臺北地檢署）及臺灣板橋地方法院檢察署通緝
    中，而為警逮捕，乃接受調查，經警採集其尿液送驗發現呈
    甲基安非他命陽性反應，而知張志雄有上開施用甲基安非他
    命之犯行。
三、案經臺北市政府警察局內湖分局移送臺灣士林地方法院檢察
    署（下稱士林地檢署）檢察官陳請臺灣高等法院檢察署函轉
    臺北地檢署檢察官偵查起訴。
    理  由
一、證據之認定：
    上開事實二之部分，有被告張志雄於前述時地為警查獲，經
    警採集其尿液送臺灣尖端先進生技醫藥股份有限公司以酵素
    免疫分析法初步檢驗及氣相層析質譜儀法確認檢驗，結果發
    現有甲基安非他命陽性反應之濫用藥物檢驗報告一紙附卷足
    憑（士林地檢署一００年度毒偵字第二四九號卷第十二頁參
    照），且被告亦對上開事實二之部分於本院一００年六月三
    日審理時供承不諱（本院當日審判筆錄參照），是依前開濫
    用藥物檢驗報告一紙之補強證據已足資擔保被告於本院審理
    中所為之上開任意性自白具有相當程度之真實性，而得確信
    被告前述自白之犯罪事實確屬真實，從而依刑事訴訟法第一
    百五十六條第一項及同條第二項規定，自得依被告前述自白
    及該補強證據認定被告確有為前述施用甲基安非他命一次之
    犯行，本件事證明確，被告之犯行堪以認定。
二、論罪科刑之法律適用：
  (一)按甲基安非他命為毒品危害防制條例第二條第二項第二款所
    列之第二級毒品。核被告張志雄所為，係犯毒品危害防制條
    例第十條第二項之施用第二級毒品罪。其施用甲基安非他命
    前後持有甲基安非他命之低度行為，應為施用甲基安非他命
    之高度行為所吸收，不另論罪。
  (二)查被告有如事實一之(四)、(五)部分所載之犯罪科刑執行情形，
    有臺灣高等法院被告全國前案紀錄表一份在卷可稽，其前受
    有期徒刑執行完畢，於五年以內故意再犯本件有期徒刑以上
    之罪，為累犯，應依刑法第四十七條第一項之規定，加重其
    刑。
  (三)爰審酌被告於毒品危害防制條例公布生效後曾由本院及新竹
    地院裁定送觀察勒戒及強制戒治，並由臺北地檢署檢察官為
    不起訴處分確定（詳如事實一之(一)、(二)所載），顯見其未因
    前所受觀察勒戒、強制戒治之處分而決心改過及其智識程度
    、品行、犯後尚能坦承犯行、態度良好等一切情狀，量處如
    主文所示之刑。
據上論斷，應依刑事訴訟法第二百九十九條第一項前段，毒品危
害防制條例第十條第二項，刑法第十一條前段、第四十七條第一
項，判決如主文。
本案經檢察官謝憲杰到庭執行職務。
中    華    民    國   100    年    6     月    24    日
                  刑事第九庭    法  官  林怡秀
以上正本證明與原本無異。
如不服本判決應於收受送達後10日內向本院提出上訴書狀，並應
敘述具體理由；其未敘述上訴理由者，應於上訴期間屆滿後20日
內向本院補提理由書（均須按他造當事人之人數附繕）「切勿逕
送上級法院」。
                                書記官  高心羽
中    華    民    國   100    年    6     月    24    日
附錄本案論罪科刑法條全文：
毒品危害防制條例第十條：
施用第一級毒品者，處六月以上五年以下有期徒刑。
施用第二級毒品者，處三年以下有期徒刑。